---
title: "Lecture 0403-1 Text Mining with R"
output: github_document
always_allow_html: true
toc : true
toc_sticky : true
categories:
  - Study
  - R
tags:
  - R
  - bigdata
  - LectureNotes
  - text-mining
---

# 텍스트 마이닝 Text Mining

## Text-mining 개요

###분석절차
- 형태소분석 Morphology Analsys
- 명사, 동사, 형용사 등 의미 지닌 품사 단어 추출
- 빈도표
- 시각화

## ex1. 힙합 가사 분석

### import libraries and data files

```{r}
library(KoNLP)
library(memoise)
library(dplyr)
library(stringr)
```

Sejong 보다 많은 단어 데이터 보유한 NIADic 사용 ; 983012 개 단어, KoNLP 함수

```{r}
useNIADic()
```

txt file 은 마지막 줄에서 엔터 없으면 불완전한 마지막이라는 경고메시지 발생

```{r}
lyrics <- readLines("/Users/WnJ/Desktop/johnwi_KNOU/Programming/1. R/handouts/0401/Data/hiphop.txt")
head(lyrics)
```


### `str_replace_all(data, before, after)` : 특수문자 제거

- `"\\W"` : 모든 특수문자

```{r}
lyrics <- str_replace_all(lyrics, "\\W", " ")
head(lyrics)
```

```{r}
class (lyrics)
dim (lyrics)
str (lyrics)
#View (lyrics)
```

### `extractNoun()` : 명사만 추출

```{r}
extractNoun("대한민국 영토는 한반도와 그 부속도서로 한다")
```

가사에서 명사 추출

```{r}
nouns <- extractNoun(lyrics)

class (nouns)
dim (nouns)
#str (nouns)

```

### 추출한 명사 list를 문자열 벡터로 변환해 단어별 빈도표 생성

`unlist()` : list type 은 `table()` 함수에서 사용 불가

```{r}
countw <- table (unlist(nouns))
dim (countw)
head (countw)
tail (countw)
```

### to data frame

```{r}
dfwords <- as.data.frame(countw, stringsAsFactors = F)
dim (dfwords)
summary(dfwords)

```

```{r}
dfwords <- rename(dfwords, word = Var1, freq = Freq)
dim (dfwords)
summary(dfwords)
```

### 두 단어 이상인 경우만 추출

```{r}
dfwords <- filter(dfwords, nchar(word) >= 2 )
summary (dfwords)
```

상위 20개만 확인

```{r}
top20 <- dfwords %>% arrange(desc(freq)) %>% head(20)
top20
```

## Word Cloud

### import libraries

```{r}
library(wordcloud)
library(RColorBrewer)
```

### `brewer.pal(, "coloreset")` : 단어 색상목록

```{r}
pal <- brewer.pal(8, "Dark2")
```

### create wordcloud

```{r}
set.seed(1234)

wordcloud(words = dfwords$word, freq = dfwords$freq, 
          min.freq = 2,                    # 최소 단어 빈도
          max.words = 200,                 # 표현 단어 수
          random.order = F,                # 고빈도 단어 중앙 배치 
          rot.per = .1,                    # 회전 단어 비율
          scale = c(4, 0.3),               # 단어 크기 범위
          colors = pal,                    # 색깔 목록
          family = "NanumBarunGothic"           # font, Mac에서 한글 깨짐 해결 위한 폰트 설정
          )
```


## ex2. 여고생들의 고민

```{r}
qq <- readLines("/Users/WnJ/Desktop/johnwi_KNOU/Programming/1. R/handouts/0403/remake.txt")
class (qq)
dim (qq)
head(qq)
```

```{r}
qq <- str_replace_all(qq, "\\W", " ")
head(qq)
```

```{r}
qqn <- extractNoun(qq)

class(qqn)
dim(qqn)
```

```{r}
qqncount <- table(unlist(qqn))
class(qqncount)
dim(qqncount)
```

```{r}
dfqq <- as.data.frame(qqncount, stringsAsFactors = F)
class (dfqq)
dim (dfqq)
summary (dfqq)
```

```{r}
dfqq <- filter(dfqq, nchar(Var1) >= 2)
summary(dfqq)
```

#### `wordcloud`

```{r}
pal <- brewer.pal(8, "Dark2")

wordcloud(words = dfqq$Var1, freq = dfqq$Freq, 
          min.freq = 2, max.words = 200, random.order = F, rot.per = 0, scale = c(5, 0.3), colors = pal,
          family = "NanumBarunGothic")
```


## ex3. 국정원 트윗

- 국정원 댓글 사건 당시 뉴스타파가 공개한 국정원 트윗 자료

```{r}
twt <- read.csv("~/Desktop/johnwi_KNOU/Programming/1. R/handouts/0401/Data/twitter.csv",
                    header = T,
                    stringsAsFactors = F,
                    fileEncoding = "UTF-8")

twt <- rename(twt, no = 번호, id = 계정이름, data = 작성일, tw = 내용)

```

```{r}
class (twt)
dim (twt)
head (twt)

```

```{r}
twt$tw <- str_replace_all(twt$tw, "\\W", " ")
```

```{r}
twt_nouns <- extractNoun(twt$tw)
```

```{r}
head(twt_nouns)
```

```{r}
twtcount <- table(unlist(twt_nouns))
```

```{r}
df_twt <- as.data.frame(twtcount, stringsAsFactors = F)
df_twt <- rename (df_twt, word = Var1, freq = Freq)
summary(df_twt)
```

```{r}
df_twt <- filter(df_twt, nchar(word) >= 2)
```

#### frequncy table

```{r}
tw20 <- df_twt %>% arrange(desc(freq)) %>% head(20)
tw20
```

#### `ggplot`

```{r}
library(ggplot2)
order <- arrange(tw20, freq)$word

ggplot (data = tw20, aes(x = word, y = freq)) + ylim(0,2500) + geom_col() + coord_flip() + scale_x_discrete(limit = order) + geom_text(aes(label = freq), hjust = -0.3, family = "NanumBarunGothic")
```

#### `wordcloud`

```{r}
pal <- brewer.pal(12, "Paired")

wordcloud(words = df_twt$word, freq = df_twt$freq, 
          min.freq = 2, max.words = 200, random.order = F, rot.per = .1, scale = c(6, 0.3), colors = pal,
          family = "NanumBarunGothic")
```


# Text Mining & WordCloud2


WordCloud2 Introduction page
- https://cran.r-project.org/web/packages/wordcloud2/vignettes/wordcloud.html


```{r}
library(devtools)
library(htmlwidgets)
library(htmltools)
library(jsonlite)
library(yaml)
library(base64enc)
library(tm)
library(wordcloud2)
```

Wordcloud2 그리기 기본

```{r}
wordcloud2(tw20)
```

```{r}
wordcloud2(tw20, size = 0.5, col = "random-dark" )
```

`rotateRatio = ` : 몇 도로 기울일 건지

```{r}
wordcloud2(tw20, size = 1, col = "random-dark" , rotateRatio = 90)
```

```{r}
wordcloud2(tw20, size = 1.5, col = "random-light" , shape = "pentagon", backgroundColor = "dark")
```

JS 문법으로 color 범위 지정

```{r}
In_out_colors = "function(word, weight){ return (weight > 100) ? '#F3EF12' : '#1EC612' }"
```


`shpae = ` : "circle", "cardioid", "diamond", "triangle-forward", "triangel", "pentagon", "star"

```{r}
wordcloud2(df_twt, shape = 'circle', size = 0.8, color = htmlwidgets::JS(In_out_colors), backgroundColor = "black")
```




