---
title: "Lecture 0403-2 Visualization Maps & Graphs with R"
output: github_document
toc : true
toc_sticky : true
always_allow_html: true
categories:
  - Study
  - R
tags:
  - R
  - bigdata
  - LectureNotes
  - visualizion
  - graph
  - basic statistics
---

# Visualization Maps

## Choropleth Map

- 지역별 통계치를 색깔 차이로 표현
- 인구나 소득 같은 특성

## 미국 주별 강력 범죄율 단계 구분도

### import libraries

```{r}
library(devtools)
# library(htmlwidgets)
# library(htmltools)
library(jsonlite)
library(yaml)
library(base64enc)
library(tm)
# library(wordcloud2)
# library(ggplot2)
library(tibble)

# maps
library(ggmap)
library(ggiraph)
library(mapproj)
```

##### `macOS Catalina` 이상에서는 `XQuartz` 문제로 `ggiraph` 에러날 수 있음

이 경우 `XQuartz` 재설치 후 

### USArrests 내장 dataset 확인

```{r}
str(USArrests)
head(USArrests)
```

```{r}
# View(USArrests)
```


### `rownames_to_column()` : set index as state & casting to dataframe

```{r}
crime <- rownames_to_column(USArrests, var = "state")
crime$state <- tolower(crime$state)
```


### Library `tibble` 

- `tibble` data : 행이름을 가질 수 있으나 연산자로 subset할 때 제거됨
- `Null` 아닌 행이름을 tibble에 지정하려고 하면 `error`
- 일반적으로 행이름은 다른 모들 열과 의미가 다른 문자열, 행이름 사용하지 않는 것이 가장 좋음
- `tibble`사용시 데이터 프레임에 행이름 있는지 감지(`has_rownames()`) 또는 제거 (`remove_rownames()`), 명시적 열 사이에서 앞뒤 전환(`rownames_to_column()`, `column_to_rownames()`), `rowid_to_column()`
- 1부터 시작해 순차적인 행 ID를 오름차순으로 하는 dataframe의 시작부분에 열추가, 기존 행 제거

### 미국 주 지도 데이터

```{r}
usmap <- map_data("state")
str(usmap)
```


### `ggChoropleth` : 단계 구분도

```{r eval=FALSE}
ggChoropleth(data = crime, 
             aes(fill = Murder, map_id = state),  # state 에 따라 Murder 값 
             map = usmap)
```

```{r eval=FALSE}
# crime$UrbanPop
ggChoropleth(data = crime, 
             aes(fill = UrbanPop, map_id = state),  # state 에 따라 Murder 값 
             map = usmap)
```

```{r eval=FALSE}
ggChoropleth(data = crime, 
             aes(fill = Rape, map_id = state),  # state 에 따라 Murder 값 
             map = usmap,
             interactive = T)
```



## 대한민국 시도별 인구, 결핵 환자 수 단계 구분도

### import libraries

```{r}
library(stringi)
library(devtools)

# korea map
devtools::install_github("cardiomoon/kormaps2014")
library(kormaps2014)

library(dplyr)
```


### 시도별 인구 데이터

```{r}
str(korpop1)
```

encoding error ??

```{r}
# str(changeCode(korpop1))
```

```{r}
korpop1 <- rename(korpop1, pop = 총인구_명, name = 행정구역별_읍면동)
```


```{r eval=FALSE}
ggChoropleth(data = korpop1, aes(fill = pop, map_id = code, tooltip = name), map = kormap1, interactive = T)
```


### 대한민국 시도별 결핵 환자 수 단계 구분도

```{r}
str(tbc)
```


```{r}
str(changeCode(tbc))
newtbc <- changeCode(tbc)
```

```{r eval=FALSE}
ggChoropleth(data = tbc, aes (fill = NewPts, map_id = code, tooltip = name), map = kormap1, interactive = T)
```


## `plotly` Package - interactive graph

- [plotly.com](https://plotly.com)
- made by JavaScript


```{r}
library(plotly)
```

#### point chart

```{r}
p <- ggplot(data = mpg, aes(x = displ, y = hwy, col = drv)) + geom_point()
p
```

```{r}
ggplotly(p)
```

#### bar chart

```{r}
ggplotly( ggplot(data = diamonds, aes(x = cut, fill = clarity)) + geom_bar(position = "dodge") )
```

```{r}
ggplotly( ggplot(data = diamonds, aes(x = cut, fill = clarity)) + geom_bar() )
```

## `dygraphs` Package : interactive time series graph

```{r}
library (dygraphs)
```

```{r}
econo <- ggplot2::economics
head(econo)
```

```{r}
library(xts)
eco <- xts(econo$unemploy, order.by = econo$date)
head(eco)
```

```{r}
dygraph(eco)
```

####`dyRangeSelector()`

```{r}
dygraph(eco) %>% dyRangeSelector()
```

#### multiple variables

- save rate + unemployment rate

```{r}
eco_a <- xts(econo$psavert, order.by = econo$date)
eco_b <- xts(econo$unemploy/1000 , order.by = econo$date)

eco2 <- cbind(eco_a, eco_b)
colnames(eco2) <- c("psavert", "unemploy")
head(eco2)
```

```{r}
dygraph(eco2) %>% dyRangeSelector()
```


# 통계 분석 기법을 이용한 가설 검정

## 통계적 가설 검정

- Descriptive statistics 기술 통계 : 데이터 요약 ; 지금까지 R을 통해서 본 내용
- Inferential statistics 추론 통계 : 어떤 값이 발생할 확률 계산
    - statistically significant : 차이가 우연히 나타날 확률이 적은 경우
    - not statistically significant : 차이가 우연히 나타날 확률이 큰 경우
    - 기술 통계 분석에서 집단 간 차이가 있는 것으로 나타나더라도 이는 우연에 의한 차이일 수 있음
    -> 데이터를 이용해 신뢰할 수 있는 결론을 내려면 유의확률을 계산하는 통계적 가설 검정 절차를 거쳐야 함
    
### Statistical hypothesis test 통계적 가설 검정

- 유의확률을 이용해 가설 검정
- Significance probability, p-value : 유의확률
    - 실제로는 집단 간 차이가 없는데 우연히 차이가 있는 데이터가 추출될 확률
    - 분석 결과 유의확률이 크게 나타날 경우
        - 집단 간 차이가 통계적으로 유의하지 않다고 해석
        - 우연에 의한 관찰 결과일 가능성
    - 분석 결과 유의확률이 적게 나타날 경우
        - 집단 간 차이가 통계적으로 유의하다고 해석
        - 우연으로 보기 힘들다

### t-test ; 두집단 평균 비교

- 두 집단의 평균에 유의미한 차이가 있는지


### compact cars vs. suv cars

#### import data set

```{r}
mpg <- as.data.frame(ggplot2::mpg)
mpg_diff <- mpg %>% select(class, cty) %>% filter(class %in% c("compact", "suv"))
head(mpg_diff)
```

```{r}
table(mpg_diff$class)
table(mpg_diff$cty)
```


#### t-test

```{r}
t.test(data=mpg_diff, cty ~ class, var.equal = T)
```

- alternative hypothesis 대립 가설 : 결과 값 != 0 이면 신뢰 가능
- 95% 유효범위에서 p-value == 7.730139 - 5.525180 < 2.2e-16

### regular oil vs premium oil

```{r}
mpg_diff2 <- mpg %>% select(fl, cty) %>% filter(fl %in% c("r", "p"))
table(mpg_diff2$fl)
```

#### t-test

```{r}
t.test(data=mpg_diff2, cty ~ fl, var.equal = T)
```

- 평균 차이가 거의 나지 않음 -> 고급유라고 해서 시내주행 연비가 좋아지는 것이 아니다


## Correlation Analysis 상관 분석

- 두 변수가 서로 관련 있는지 검정
- 상관계수 Correlation Coefficient
    - 두 변수가 얼마나 관련 있는지, 관련성의 정도
    - 절대값 0~1 사이 값, 1에 가까울수록 관련성 큼
    - 상관계수가 양수면 정비례, 음수면 반비례
    
```{r}
econo <- as.data.frame(ggplot2::economics)
```


### `cor.test()`

numbers of unemploy - personal consumptions

```{r}
cor.test(econo$unemploy, econo$pce)
```

- correlation == 0.6145176 ; 어느정도 상관관계가 있음


### Correlation Matrix Heatmap : 상관행렬 히트맵

- Correlation Matrix : 다변수간 상관계수를 행렬로

```{r}
head(mtcars)
```

#### `cor()` : correlation matrix

```{r}
carcor <- cor(mtcars)
# carcor
round (carcor, 2)
```

#### `corrplot` Package : heat map

```{r}
library(corrplot)
```

```{r}
corrplot(carcor)
```

```{r}
corrplot(carcor, method = "pie")
```

```{r}
corrplot(carcor, method = "number")
```

##### `colorRampPalette()` : color palette 만드는 함수

```{r}
col <- colorRampPalette(c("#BB4444", "#EE9988", "#FFFFFF", "#77AADD", "#4477AA"))

corrplot(carcor, method = "square", 
         # 색상 200개
         col = col(200),
         # type = "lower" 왼쪽 아래만 표시
         type = "lower",
         # 유사한 상관계수끼리 군집화
         order = "hclust",
         # 상관계수 색깔
         addCoef.col = "black",
         # 변수명 색깔
         tl.col = "black",
         # 변수명 45도 기울임
         tl.srt = 30,
         # 대각 행렬 제외
         diag = F
         )
```


