---
title: "프로야구 선수별 기록 분석"
subtitle: "with R"
author: "gitgitWi"
institute: "R"
date: "2020-04-07"
output:
  xaringan::moon_reader:
    lib_dir: libs
    nature:
      highlightStyle: atom-one-dark
      highlightLines: true
      countIncrementalSlides: false
---

## 한국 프로야구 선수별 기록 분석 - 2013년

### import data

```{r}
library(dplyr)
library(readr)

data <- read_csv("~/Desktop/johnwi_KNOU/Programming/1. R/handouts/0406/data/주요선수별성적-2013년.csv", locale = locale(encoding = "cp949"))

data4 <- data[, c(2,21,22)]

head(data4)
```

---

```{r}
line1 <- data4$연봉대비출루율

line2 <- data4$연봉대비타점율
```


---

### `par()`

그래프 매개 변수 설정 또는 Query

매개 변수는 tag = value 형식의 par 인수로 지정 또는 tag value 목록으로 전달  


매개변수 mar

: 플롯의 네 면에 지정된 마진선 수를 나타내는 c() 형태 숫자 벡터

: 기본값은 `c(5,4,4,2) + 0.1`

매개변수 new
- 논리적이며 기본값은 FALSE
- TRUE로 설정시 다음 높은 레벨의 플롯팅 명령은 새 장치에 있는 것처럼 그리기전에 프레임 정리해선 안됨
현재 고수준 플롯 없는 장치에서 TRUE 사용시 오류 발생

```{r}
par( mar = c(5,4,4,4) + 0.1 )
```


---

```{r}
plot(line1, type = "o",
     axes = F, ylab = "", xlab = "", xlim = , ylim = c(0,50) , main = "한국 야구선수별 기록 분석(2013)" , col="blue", lty = 2, lwd=2 , family = "D2Coding")
    
axis(1, at = 1:25, lab = data4$선수명, las = 2, family = "D2Coding")
axis(2, las = 2, family = "D2Coding")

par (new = T)
plot (line2, type = "o", axes = F, ylab = "", xlab = "", ylim = c(0, 50), lty = 2, col = "red")
axis(4, las = 1, family = "D2Coding")

mtext(side = 4, line = 2.5, "연봉대비 타점율")
mtext(side = 2, line = 2.5, "연봉대비 출루율")

abline(h = seq(0,50,5),
    v = seq(1,25,1),
    col = "grey",
    lty = 2
    )
    
legend(18, 50, names(data[21:22]),
    cex = 0.8,
    col=c("red","blue"),
    lty = 1,
    lwd = 2,
    bg = "white"
    )
    
# savePlot ("baseball_4.png", type = "png")
```

---
## 타자 성적과 나이의 관계

루타 (TB), 추정득점 (XR), 타석 (PA) 값을 이용하여, 

XR / PA 값이 .18보다 큰 선수들만 별도로 시각화 - 성적과 기여도의 관계를 시각화

```{r}
hits <- hit20180927 <- read_csv("~/Desktop/johnwi_KNOU/Programming/1. R/handouts/0406/data/hit20180927.csv", 
    locale = locale(encoding = "cp949"))
```

- 데이터 확인

```{r echo=TRUE}
head(hits)
```

---
### age column 생성

```{r}
hits$age <- c(30, 20, 28, 31, 30, 32, 37, 32,
              37, 34, 36, 30,
              30, 30, 28, 25, 28, 32, 28,
              25, 28, 33, 32, 28,
              29, 29, 28, 33, 34, 31, 39,
              30, 29, 35, 29, 28,
              26, 34,  31, 33, 28, 31, 22,
              29, 29, 28, 29, 19,
              31, 33, 33, 28, 19, 31, 34,
              28, 28, 31, 27, 24,
              31)

head(hits)
```

---
### 루타 (TB) 값을 이용한 기본 차트

```{r}
plot (hits$age, hits$TB, pch = 19, col = "steelblue", cex = 1.5, main = "나이와 타자 성적", xlab = "AGE", ylab = "TB", family = "D2Coding")
```

---
추정 특점 / 타석 값이 .18 보다 큰 데이터만 추출

```{r eval=FALSE, include=FALSE}
hits1 <- hits[hits$XR / hits$PA > 0.18, ]

points (hits1$age, hits1$TB, pch = 19, col = "red", cex = 1.5)

text (hits1$age, hits1$TB, pos = 3, labels = hits1$name, family = "D2Coding")

lines (lowess(hits1$TB ~ hits1$age), lwd = 2, lty = 3)
```

---
## `lowess()`

- 국소 가중 다항 회귀를 사용하는 LOWESS smoother에 대한 계산 수행
- 복잡한 알고리즘에 의해 정의됨, Ratfor original(W.S.Cleveland)은 R source에서 file `src/appl/lowess.doc`로 찾을 수 있음
- 일반적으로 로컬 선형 다항식 피팅이 사용되지만, 경우에 따라 로컬 상수 피팅 사용 가능
- '로컬'은 가장 가까운 이웃 (f*n)까지의 거리로 정의
- 이웃에 속하는 x에 대해서는 삼중 가중 사용

### Arguments
- `x, y` : 산점도에서 점 좌표 제공하는 벡터 또는 단일 플로팅 구조 지정 (cf. xy.coords)
- `f` : 부드러운 span, 각 값에서 평활도에 영향을 주는 plot의 점 비율 제공, 값이 클 수록 더 부드러워 짐
- `iter` : 수행해야 할 '강화' 반복 횟수, 더작은 값 사용할수록 lowess 실행속도는 빨라짐
- `delta` : 기본값 ==  x 범위의 1/100

---
### 지금까지 내용을 한번에 그리기

```{r}
plot (hits$age, hits$TB, pch = 19, col = "steelblue", cex = 1.5, main = "프로야구 타자의 나이 ~ 성적", sub = "red: XR/PA>0.18", xlab = "AGE", ylab = "TB", family = "D2Coding")

hits2 <- hits[hits$XR / hits$PA > 0.18, ]

points(hits2$age, hits2$TB, pch = 19, col = "red", cex = 1.5)

text(hits2$age, hits2$TB, pos = 3, labels = hits2$name, family = "D2Coding")

lines(lowess(hits2$TB~hits2$age), lwd = 2, lty = 3)

```

---

## KBO 프로야구 가을야구 예상 분석
#### 플레이오프와 코리아시리즈

###### 미리보는 KBO 가을야구

- 플레이오프 : 한화 - SK
- 코리아시리즈 : SK - 두산
- 순서대로 진행된다고 했을때 벌어질 타격전의 예상 시나리오?
- 9.19까지 KBO 타격 통계를 바탕으로 예상?

###### Visualization

- Scatter plot : 타자들 구성 분포 탐색
- Barplot : 팀별 성향 비교

---
### import data
```{r}
data <- read_csv("~/Desktop/johnwi_KNOU/Programming/1. R/handouts/0406/data/hit20180927.csv", locale = locale(encoding = "cp949"))
head(data)
```

타석당 타점을 중요하다고 보고 비율변수 추가
```{r}
data$pparbi <- data$RBI / data$PA
# head(data)

data1 <- data[order(data$pparbi, decreasing = T),]
```

전반적인 상관관계 확인

```{r}
pairs(data1[, 4:7])


plot (data1$AVG, data1$ISOP,
      cex = 0.9, pch = 19,
      col = ifelse ( data1$team == "두산", "navy",
              ifelse(data1$team == "SK", "red",
                ifelse(data1$team == "한화", "orange", "lightblue"))
                ),
      main = "가을 야구 Prewview - stat a.o. 20180919",
      xlab = "AVG", ylab = "ISOP",
      sub = "only high XR/PA hitters labeled",
      family = "D2Coding"
      )

text(data1$AVG, data1$ISOP, labels = ifelse( (data1$XR/data1$PA)>.17 & data1$team %in% c("두산", "SK", "한화"), as.character(data1$name), ""), pos = 3, cex = 0.7, family = "D2Coding")
abline(h=.28, lty=3)
abline(v=.32, lty=3)
```
```

- 타석이 많다고 타율이 자동적으로 높지는 않다