---
title: "conn to OracleDB, import XML/JSON files"
subtitle: "with R"
author: "gitgitWi"
institute: "R Studio / Oracle"
date: "2020-04-07"
output:
  xaringan::moon_reader:
    lib_dir: libs
    nature:
      highlightStyle: atom-one-dark
      highlightLines: true
      countIncrementalSlides: false
---

---
## R - Oracle Connection

#### R에서 Oracle DB 이용해 데이터 가져오는 방법
1. Java 기능 이용
2. 순수 R package 이용

- R에서는 `select` 구문 실행하는 경우 바로 data.frame으로 리턴
- 관계형 DB 데이터 사용하는 것이 일반적인 프로그래밍 언어보다 편리

---
## DB 연결
#### Necessary Libraries

```{r}
library(RJDBC)
library(rJava)
library(igraph)
```

---

```{r}
jdbcDriver <- JDBC(driverClass = "oracle.jdbc.OracleDriver", classPath = "/Users/WnJ/Desktop/johnwi_KNOU/Programming/DB/oracle/ojdbc6.jar")
```


```{r}
conn <- dbConnect(jdbcDriver, "jdbc:oracle:thin:@//localhost:1521/xe", "dokdok", "1234")
```

---
## DB 연결 종료

### `dbDisconnect(conn)`

dbGetQuery(), dbSendQuery() 이용
- 첫번째 매개변수로 DB 연결변수
- 두번째 매개변수로 select 

- `dbGetQuery()` return data.frame
- 무조건 모든 데이터 가져와서 data.frame 만들기 때문에 만ㄴㅎ은 양의 데이터 검색된 경우 메모리 부족현상 일으킬 수 있다

- `dbSendQuery()`
- 데이터에 대한 포인터만 가져온 후 fetch(cursor, n = 1) 이용해 n 값에 데이터 갯수 대입해 필요한 만큼만 데이터 가져와서 data.frame 만들자
- cursor : 데이터를 주고 다음으로 자동으로 넘어가는 특징, 전진만하기 때문에 한번 읽은 데이터를 다시 읽지 못함

---

```{r}
result <- dbGetQuery(conn, "select * from TEST")
head(result)
```

---
## 관계도 만들기

```{r}
class(result)
g <- graph.data.frame(result, directed = T)
plot(g, layout = layout.fruchterman.reingold, vertex.size = 8, edge.array.size = 0.5)

```

---
## `sqldf` : Oracle Query 실행을 위한 package

```{r}
library(sqldf)
```

```{r}
head(iris)
```

---
```{r}
sqldf("select Species from iris")
```
---

```{r}
sqldf("select * from iris limit 4")
```


---
### 조건문

- R의 subset과 비교

```{r}
subset(iris, Species %in% c("setosa") )
sqldf("select * from iris where Species in ('setosa')")
```

---
##### column선택 위한 String 사용시 따옴표 반드시 큰 따옴표 사용(" ")

```{r}
subset(iris, Sepal.Length >= 5 & Sepal.Length <= 5.2 )
sqldf('select * from iris where "Sepal.Length" between 5 and 6 ')
```

---
### dataset

금일 날씨 `xml` 데이터
: http://www.kma.go.kr/weather/forecast/mid-term-xml.jsp?stnId=109


`JSON` 샘플 데이터
: https://api.github.com/users/hadley/repos

---
## XML Parsing

- html parsing과 동일
- xml은 엄격한 HTML, 태그 해석을 브라우저가 하지 않고 클라이언트가 직접한다는 점이 HTML과 다른 점
- 모든 HTML parsing은 XML에 적용 가능
- XML parsing 방법으로는 parsing하지 못하는 HTML이 있을 수도 있음

---

#### 1. 태그 내용 가져오기

- URL주소를 문자열 변수에 할당

```{r}
library(rvest)
url <- 'http://www.kma.go.kr/weather/forecast/mid-term-xml.jsp?stnId=109'

weather <- read_html (url)
head(weather)
```

- 필요한 데이터 parsing

```{r}
tmn <- weather %>% html_nodes("tmn") %>% html_text()
head(tmn)
```

---
## JSON Parsing

- `fromJSON()` 함수에 URL 대입하면 data.frame으로 return

```{r}
# 필요한 packages load
rm(list = ls())
library(jsonlite)
library(httr)
```

```{r}
api <-  fromJSON("https://api.github.com/users/hadley/repos")
head(api)
```

---
