---
title: "LN0407 R Markdown"
output: github_document
date: "2020-04-07"
categories:
  - Study
  - R
tags:
  - R
  - LectureNotes
  - R Markdown
---

### Math LaTeX

#### 사용방법
표준 LaTeX 수학 문법 이용해 작성

참고 사이트 : https://www.codecogs.com/latex/eqneditor.php

- 디스플레이 수식 :

$$ y_{i} = \sqrt[3]{x_{i}} + \sum_{1}^{n} $$

- 인라인 수식 :
문장안에서 $y_{i} = \sqrt[3]{x_{i}} + \sum_{1}^{n}$와 같이 수식 입력

### 표 생성 

- 기존 Markdown 방식

```
구분 | 내용
-|-
이름 | 이름이다
나이 | 1251
졸업연도 | 1923
입사연도 | 1332
설명 | 시간을 거스르는 자
```


구분 | 내용
-|-
이름 | 이름이다
나이 | 1251
졸업연도 | 1923
입사연도 | 1332
설명 | 시간을 거스르는 자


- R Markdown

ex.

```{r test1}
a = -5:5
b = a^3
c = data.frame(a,b)

library(ggplot2)

ggplot(data=c, aes(x=a, y=b))+geom_point() + geom_line(color = "BLUE")
```

### Chunk 관련 Options

- `eval`
    - FALSE이면 코드는 실행X, 결과값 출력 X, 코드 출력만 됨
- `include` : 
    - FALSE이면 코드 실행되지만 코드 / 결과값 출력 X
    - setup code

- ``` r {R_CODE} ``` : 글 내부에서 바로 코드 실행
    - 잘 사용하면 table 만들 필요 없이 바로 보고서 작성하면서 결과값 출력 가능

- 정적 table
    - R의 각 packages에서 제공하는 함수, 반드시 chunk안에서 기재해야
    - `knitr > kable()` : 함수안에 원하는 데이터 name만 기재하면 자동으로 표 생성
        - 옵션들 :
        - `caption` : 표 제목 지정
        - `align` : 열 별 정렬 (`c` : center, `l` : left, `r` : right )
        - `results` : 결과값을 markdown으로 바꿀지 결정, 기본값 == `markup`
        
```{r results = "asis"}
library(knitr)

kable(head(iris, 10), caption = "Making a table using kable() in knitr package", aling = c("c", "l","l","l","r"))
```

- 동적 table
    - `DT > datatable()`
        - Javascript library를 통해 interactive한 표 만드는 기능 제공
        - 이 DT의 완전한 기능은 HTML 기반 출력물에서만 제공
        - 행수가 많은 경우 default로 10개만 보여주고 나머지는 페이지 넘겨서 조회
        - Options
            - `caption`
            - `filter`
            
```{r}
library(DT)

datatable(iris, caption = "Table by DT Package", filter = "top")
```


* * *

## `flexdashboard`